【裁判字號】    99,抗,684
【裁判日期】    990527
【裁判案由】    假扣押
【裁判全文】
臺灣高等法院民事裁定                   99年度抗字第684號
抗  告  人  甲○○
相  對  人  乙○○
上列抗告人與相對人間假扣押事件，對於中華民國99年3月24日
臺灣臺北地方法院99年度裁全字第968號裁定，提起抗告，本院
裁定如下：
    主  文
抗告駁回。
抗告訴訟費用由抗告人負擔。
    理  由
一、按債權人就金錢請求或得易為金錢請求之請求，欲保全強制
    執行者，得聲請假扣押。請求及假扣押之原因應釋明之。債
    權人就請求及假扣押之原因釋明如有不足，而債權人陳明願
    供擔保或法院認為適當者，法院得定相當之擔保，命供擔保
    後為假扣押，民事訴訟法第522條第1項、第526條第1、2項
    定有明文。是債權人就假扣押之原因未釋明時，固不得以供
    擔保代之；但如僅係釋明不足，法院自仍得命債權人供擔保
    後為假扣押。至於所謂假扣押原因，依同法第523條第1項規
    定，係指有日後不能強制執行或甚難執行之虞者，其情形本
    不以債務人浪費財產，增加負擔或就其財產為不利益之處分
    ，將達於無資力之狀態，或債務人移住遠處、逃匿無蹤或隱
    匿財產為限。
二、本件相對人即債權人主張：其以面額新台幣（下同）50萬元
    之支票及翡翠戒指（值150萬元）乙只並現金1萬元為向抗告
    人購屋之定金，詎抗告人違約未與其訂立買賣契約，且抗告
    人已遷移隱匿，並長期居住大陸行方不定，惟恐日後難以執
    行之虞，願供擔保聲請准於201萬元之範圍為假扣押等語。
    業據提出收據、支票影本、照片、存證信函等件為釋明方法
    。就假扣押之請求而言，依其提出收據、支票影本、照片、
    存證信函，可認有相當釋明。就假扣押之原因而言，依其存
    證信函先轉由國稅局代收嗣又退件之信封記載等情，可知若
    非刻意退信，即為遷移隱匿，此項釋明雖嫌不足，惟相對人
    陳明願供擔保以補釋明之不足，原法院酌定相當擔保金額，
    命相對人供擔保後為假扣押。核與首開規定並無不合。抗告
    意旨略以：相對人假扣押之原因未盡釋明之責云云，尚非可
    取。至上開定金是否因相對人逾期未簽約而遭沒收，乃應待
    本案解決之問題，其據以對原裁定聲明不服，不能認為有理
    由。
三、據上論結，本件抗告為無理由，爰裁定如主文。
中    華    民    國    99    年    5    月    27    日
                  民事第十庭
                        審判長法  官  黃豐澤
                              法  官  林麗玲
                              法  官  吳謀焰
正本係照原本作成。
本裁定除以適用法規顯有錯誤為理由外，不得再抗告。如提起再
抗告，應於收受後10日內委任律師為代理人向本院提出再抗告狀
。並繳納再抗告費新台幣１千元。
中    華    民    國    99    年    5     月    27    日
                              書記官  鄭淑昀

司法院資訊處製作；財團法人民間司法改革基金會備份。
